# 如何区分累积型永续债和非累积型永续债

提问人：zhongxudon 时间：2021-08-26 19:33:04
陈老师，您好，经常看到有关资料提到累积型永续债和非累积型永续债，但如何区分一直没有找到相关资料，请问这个是如何区分的，谢谢！！

回答人：chenyiwei
参考《国务院关于开展优先股试点的指导意见》（国发[2013]46号）：“公司应当在公司章程中明确以下事项：（ 1 ）优先股股息率是采用固定股息率还是浮动股息率，并相应明确固定股息率水平或浮动股息率计算方法。（ 2 ）公司在有可分配税后利润的情况下是否必须分配利润。（（ 3 ））如果如果公司因本会 计 年度可分配利 润 不足而未向 优 先股股先股股 东 足足 额 派派 发 股息股息，，差差 额 部分是否累 积 到下一会 计 年度。年度。（ 4 ）优先股股东按照约定的股息率分配股息后，是否有权同普通股股东一起参加剩余利润分配。（ 5 ）优先股利润分配涉及的其他事项。”
根据上述（ 3 ）的相关约定，确定是否属于累积型的优先股或永续债。对于累积型的优先股或永续债，如果发行方选择递延付息，则可以将原本应在本期支付的利息递延到以后期间支付（具体递延方式参考募集说明书）。通常会同时约定递延付息的条件、存在递延付息情形下的禁止事项等（如禁止向普通股股东分红、禁止减少注册资本等）。